【裁判字號】    89,易,4635
【裁判日期】    900323
【裁判案由】    傷害
【裁判全文】
臺灣板橋地方法院刑事判決                        八十九年度易字第四六三五號
    公  訴  人  臺灣板橋地方法院檢察署檢察官
    被      告  乙○○
右列被告因傷害案件，經檢察官提起公訴（八十九年度偵字第二０二三九號），本院
判決如左：
    主  文
乙○○傷害人之身體，處拘役貳拾伍日，如易科罰金以佰元折算壹日。
    事  實
一、乙○○於民國（下同）八十九年八月十九日下午三時三十分許（起訴書誤載為十
    五時），在臺北縣新莊市○○路一一九巷十七號前，因其女友甲○○與丙○○就
    停車問題發生口角爭執，丙○○先摑甲○○之臉頰一下（傷害部分未據甲○○告
    訴），乙○○見狀竟基於傷害他人身體之犯意，徒手毆打丙○○左臉頰一下，致
    丙○○受有頭及臉部挫傷之傷害。
二、案經丙○○訴由臺北縣警察局新莊分局報告臺灣板橋地方法院檢察署檢察官偵查
    起訴。
    理  由
一、訊據被告乙○○固不否認於其女友甲○○與告訴人丙○○間，於前揭時、地發生
    口角爭執時在場之情事，惟矢口否認有被訴之傷害犯行，辯稱：伊沒有打她，只
    有勸架而已，伊為了自衛把告訴人的手擋開，沒有碰到她的臉，只是碰到她的手
    云云。惟查右開事實，迭據被害人即告訴人丙○○於警訊、檢察官偵查及本院調
    查時指訴綦詳，核與證人即告訴人之女兒陳佩姍到庭陳述目睹被告乙○○徒手打
    告訴人右臉一下之情節大致相符，證人陳佩姍並明確指述在庭之被告，即為出手
    毆打其母親即告訴人之人無訛（見九十年二月九日訊問筆錄），且告訴人丙○○
    受有如事實欄所載之傷害，亦有新泰綜合醫院八十九年九月二十三日出具之診斷
    證明書乙紙附卷可稽，本院認證人陳佩姍固係告訴人之女，然其年僅八歲餘，若
    非確曾見聞被告徒手毆打告訴人之情節，應無與告訴人勾串以圖誣陷被告之理，
    至於證人陳佩姍雖指稱被告毆打告訴人之右臉部位，核與告訴人指述之左臉頰稍
    有出入，然此應係證人陳佩姍記憶能力尚未完全成熟之故，本院認尚無損於其陳
    述之真實性，故應認告訴人丙○○之指訴與事實相符而堪以採信。至於證人甲○○固供承於前揭時、地，與告訴人間確有口角爭執之情事，惟對於被告乙○○有
    無被訴之傷害犯行部分，於警訊時初供稱：乙○○將伊拉開，丙○○又追過來打
    ，乙○○亦遭波及，最後他們回家，而丙○○在伊家外面哭云云（見偵查卷第六
    頁背面），嗣於本院審理時陳稱：告訴人拿洗車水潑伊，伊就和告訴人打起來，
    被告就把伊圍起來，告訴人在被告後面打，但被告都沒有打告訴人，最後被告只
    有把告訴人的手揮開云云（見九十年三月九日審判筆錄），其前後供述之情節過
    程，已難謂一致，且被告辯稱並未毆打告訴人而係勸架云云若屬真實，則被告乙○○焉有自衛之必要？再者，證人甲○○於警訊中尚知供陳被告於遭告訴人毆打
    後未見有何舉止措施，於本院審理時卻與被告一致改稱曾出手將告訴人的手擋掉
    云云，足徵被告前開所辯各節及證人甲○○之上揭證述，無非係事後圖卸刑責及
    迴護被告之詞，均不足採信。故本件事證明確，被告犯行堪以認定，應予依法論
    科。
二、核被告乙○○所為，係犯刑法第二百七十七條第一項之普通傷害罪。末查被告行
    為後，刑法第四十一條業於九十年一月十日修正公布施行，於同年一月十二日生
    效，依修正後之第四十一條第一項前段規定，得易科罰金之範圍由犯最重本刑為
    三年以下有期徒刑以下之刑之罪，擴大為犯最重本刑為五年以下有期徒刑以下之
    刑之罪，依刑法第二條第一項前段之規定，本件應適用裁判時之修正後刑法第四
    十一條第一項前段規定，諭知易科罰金之折算標準，附予敘明。爰審酌被告乙○○未曾有犯罪科刑之紀錄，有臺灣高等法院檢察署刑案紀錄簡覆表乙份在卷可參
    ，其素行尚佳，及其犯罪之動機、目的、手段、被害人所受傷害之程度及犯罪後
    猶飾詞卸責之態度等一切情狀，量處如主文所示之刑，並諭知易科罰金之折算標
    準，以資懲儆。
據上論斷，應依刑事訴訟法第二百九十九條第一項前段，刑法第二百七十七條第一項
、第二條第一項前段、第四十一條第一項前段，罰金罰鍰提高標準條例第一條前段、
第二條，判決如主文。
本案經檢察官鄧媛到庭執行職務
中      華      民      國      九十      年      三    月    二十三    日
                                臺灣板橋地方法院刑事第三庭
                                      法  官    陳志揚
右正本證明與原本無異。
如不服本判決，應於判決送達後十日內向本院提出上訴狀 (應附繕本) ，上訴於
臺灣高等法院。
                                      書記官    陳慶樹
中      華      民      國      九十      年    四    月  三    日
附錄本案論罪科刑法條全文：
刑法第二百七十七條
  傷害人之身體或健康者，處三年以下有期徒刑、拘役或一千元以下罰金。
  犯前項之罪因而致人於死者，處無期徒刑或七年以上有期徒刑，致重傷者，處三年
  以上十年以下有期徒刑。


司法院資訊處製作；財團法人民間司法改革基金會備份。
